Leonardo Chermaut

Teresópolis, Rio de Janeiro, Brazil



leonardochermaut.jobs@gmail.com



linkedin.com/in/leonardochermaut



021966609888



https://leonardochermaut.vercel.app

Summary

Desenvolvedor Web Full-Stack formado, com habilidades técnicas sólidas em codificação, análise de dados e criação de soluções front-end e back-end.

Especializado na criação de APIs Restful usando Java Spring Boot com padrão de arquitetura MVC e/ou NestJS, aderindo design patterns. Proficiente em Git, Github e metodologías ágeis como SCRUM. Utilização do framework ReactJS e focado em continuar aprimorando conceitos clean code, SOLID, WebPacks e Linters.

Prototipagem com Figma e Adobe XD, noções de estilização para interfaces. Background em hardwares, incluindo montagem, manutenção e upgrades em geral. Habilidades sólidas em Windows, Scripting, ferramentas avançadas e confortável com distros Linux.

Meu objetivo é integrar equipes dinâmicas, priorizando comunicação, colaboração e sobretudo a organização. Comprometido em facilitar o desenvolvimento de forma eficaz e alcançar metas.

Experience



Full Stack Engineer

Freelance (Self employed) Jan 2023 - Present (8 months)

BILLER TI Junior

Bit Help Soluções em Tecnologia

Mar 2023 - Jul 2023 (5 months)

Soluções remotas para usuários com sistemas operacionais Windows, Linux e Windows Server. Utilização de ferramentas com scripts, PowerShell, Servidores Windows, Linux, Windows, Redes, Firewall, Políticas de grupo, Regedit e Configuração de Sistema.

Education



Universidade Cruzeiro do Sul

Análise e Desenvolvimento de Sistemas Oct 2022 - Nov 2024

Skills

Java, Spring Boot, React JS, APIRestFul, JavaScript, Figma, Adobe, Styled Components, Sass, Swagger • Metodologias Ágeis, PostgreSQL, MySQL, Prisma, TypeORM, Typescript, Git e Github, Deploy, Bootstrap • MaterialUI, Regedit, PowerShell, System Config, Redes, NestJS, NodeJS, Windows, Linux